# 合同履约成本的处理

提问人：QL12345 时间：2023-02-19 13:21:06
老师您好，我有两个问题需要求教老师：问题一：有一家监狱国有企业，主要业务是做酒店和餐饮的，但是酒店业务只是对自己集团内部提供服务（相同与国有企业的疗养院），不对外开放。按照新收入准则客房服务相关的资产折旧和摊销属于公司为履行与客户的合同而发生的服务成本。满足收入准则第二十六条规定的资本化条件的应作为合同履约成本进行会计处理，并在收入确认时对合同履约成本进行摊销，计入营业成本。
他们的收入都是按集团的差旅费标准执行的，比如每个人 500 元，不能超标准。他今年的毛利基本上都是负的，主要是资产折旧和购买食堂原材料导致（每个月的固定资产都是平均分配的），如果按履约进度推销的话，他们收入每个人是有标准固定的。但是成本就较大，如果年底确认了收入，成本分摊不完，那这部分分摊不完的成本要怎么处理，（ 1 ）请问老师这种情况的企业适不适用合同履约成本，如果适用有什么好的方法处理？（ 2 ）在 2022 年的报表上要怎么给他确认合同履约成本,？
问题二:对于劳务派遣的的工资是先由本公司支付给劳务派遣公司，再由人力资源顾问有限公司转付给劳务派遣人员的，这种就会导致劳务派遣公司少发工作或少给员工缴纳保险。我的看法是应这部分支出先由劳务派遣公司垫付给劳务派遣人员，再由其向本公司公司收回，请问老师这部分如按内部控制的角度应如何提意见。
营业收入.png
(191.24 KB, 下载次数: 1)
2023-2-19 13:20 上传

回答人：chenyiwei
1 、根据新收入准则第二十六条，合同履约成本递延的前提是：（ 1 ）与特定合同的履约直接相关；（ 2 ）增加了企业未来用于履行履约义务的资源（即与未来履约相关）；（ 3 ）预期能够收回。另外根据第二十七条规定，“与履约义务中已履行部分相关的支出”应转入损益。因此，如果不能确定与未来履约相关，或者无法从后续确认的收入中收回的履约成本，即使已经超出了按照合同履约进度计算分摊的履约成本，也应当计入当期营业成本，不能递延。
2 、可以这样处理，并且本企业对劳务人员社保的实际缴纳情况、缴纳所依据的标准和金额等应进行必要监督。